# 新金融工具准则施行后的实物具体问题

提问人：774070117 时间：2019-12-01 06:30:22
客户本期购买两类理财产品，均为非保本浮动收益类型。
其中第一类银行理财产品，该理财产品投资范围：股权类资产，债权类资产以及其他符合监管要求的资产，该理财产品无固定期限，客户可赎回，客户的目的是获取利息收益（投资期内利息，单利计算）。
第二类为向证券公司购买集合资产管理计划理财产品，该理财产品的收益：
集合计划的利息收入、投资收益、公允价值变动收益和其他收入扣除相关费用后的余额；该理财产品无固定期限，客户可赎回。
问题：（ 1 ）这两类资产初步都判断不通过现金流量测试，分类为以公允价值计量且其变动计入当期损益的资产，该判断是否正确？
（ 2 ）如果上述判断正确，这两类理财产品是具体分为交易性金融资产下面的“权益工具”“债务投资”还是 “其他”？
求助陈总！

回答人：chenyiwei
1 、是； 2 、其他。对发行方（该理财产品作为一个会计主体本身而言）也不符合权益工具定义，且通不过现金流量特征测试，不属于债务工具，故只能作为 “其他”类。